【裁判字號】    95,訴,1903
【裁判日期】    951025
【裁判案由】    偽證
【裁判全文】
臺灣桃園地方法院刑事判決              95年度訴字第1903號
公  訴  人  臺灣桃園地方法院檢察署檢察官
被      告  甲○○
                    （另案在臺灣桃園監獄執行中）
指定辯護人  本院公設辯護人  楊晴翔
上列被告因偽證案件，經檢察官提起公訴（95年度偵字第5595號）
，被告於準備程序進行中為有罪之陳述，經本院合議庭裁定由受
命法官獨任進行簡式審判程序後，檢察官聲請改依協商程序而為
判決，本院判決如下：
    主  文
甲○○證人，於執行審判職務之公署審判時，於案情有重要關係
之事項，供前具結，而為虛偽之陳述，累犯，處有期徒刑肆月。
    事  實
一、犯罪事實：
    甲○○前曾於民國91年間因竊盜案件，經臺灣板橋地方法院
    於92年12月9 日以92年板簡字第6 號判決判處有期徒刑6 月
    確定；又於92年間因竊盜案件，經本院於92年7 月25日以92
    年易字第524 號判決判處有期徒刑10月確定，上開2 罪接續
    執行，於93年8 月22日執行完畢。猶不知悔改，甲○○與許
    世聰共同基於意圖為自己不法所有之概括犯意聯絡，於93年
    10月29日19時至同年月日20時許止，由許世聰駕駛甲○○所
    有車牌號碼：0463－HC號自用小客車搭載甲○○，在桃園縣
    蘆竹鄉○○路○ 段及光明街等地，待覓得欲行竊之目標後，
    即推由甲○○1 人攜帶客觀上可作為凶器之剪刀等物下車，
    連續竊取汽車車內之行車電腦共計6 台，並放進許世聰所駕
    駛上開自用小客車內後，再搭乘該汽車一同離去（甲○○、
    許世聰2 人此部分共同加重竊盜犯行，業經臺灣高等法院於
    95年4 月28日以95年度上易字第547 號判決有罪確定在案）
    。詎甲○○明知其於上開時、地，係與許世聰共同行竊，惟
    其為幫助許世聰脫免所涉前開竊盜罪責，竟於94年10月27日
    15時30分許，本院在第13法庭審理上開甲○○與許世聰2 人
    共同行竊案件時，甲○○以證人身分供前具結後，就關於許
    世聰是否參與竊盜犯行等案情有重要關係之事項，虛偽證稱
    ：「我是把行車電腦放在口袋裡帶上車的，行車電腦大小約
    長16公分、寬12公分，那天很冷，我穿了2 、3 件外套，有
    的放在裡面的外套口袋，有的放在外面的外套口袋，口袋都
    很大，可以放進去，我若是放在裡面的外套口袋，外面根本
    看不出來。」、「（你上車後有把行車電腦放在何處？）我
    從駕駛座後面放入駕駛座下面的，我先把腳踏墊翻起來，再
    把行車電腦1 個1 個的放在腳踏墊的下面排好，再把腳踏墊
    鋪上去。」、「（你上車後把行車電腦放在駕駛座下面，許
    世聰是否有看到？）他有問我，我記得他問我在幹嘛，我說
    你不要問這麼多。」、「（你們當天如何被查獲的？）就在
    路上被攔到的，警察叫我們下車，許世聰問什麼事，我就乖
    乖給警察抓了，因為我知道自己做了什麼，但是許世聰不知
    道。」等語。
二、證據：
  (一)被告甲○○於本院行準備程序時自白（見本院95年10月11日
    準備程序筆錄）。
  (二)證人即查獲本案警員黃仲玟、厲復祥之證詞。
  (三)法務部調查局測謊報告書1 份。
  (四)本院93年易字第1321號竊盜案件94年10月27日審判筆錄、臺
    灣高等法院95年上易字第547號判決書各1 份。
三、本件經檢察官與被告於審判外達成協商之合意且被告已認罪
    ，其合意內容為：被告願受科刑範圍為有期徒刑4 月。經查
    ，上開協商合意並無刑事訴訟法第455 條之4 第1 項所列情
    形之一，檢察官聲請改依協商程序而為判決，本院爰不經言
    詞辯論，於協商合意範圍內為協商判決，合予敘明。
四、附記事項：
    被告有事實欄所載之犯罪科刑及執行情形，有臺灣高等法院
    被告前案紀錄表存卷可按，其於有期徒刑執行完畢5 年內，
    故意再犯本件有期徒刑以上之罪，不論依修正前刑法第47條
    ，或修正後刑法第47條第1 項規定，均構成累犯，對被告而
    言並無有利或不利之情形，自不生新舊法比較問題，應依修
    正前刑法第47條規定論以累犯，並加重其刑。
五、應適用之法條：刑事訴訟法第273 條之1 第1 項、第455 條
    之2 第1 項、第455 條之4 第2 項、第455 條之8 、第454
    條第2 項，修正後刑法第2 條第1 項前段，修正前刑法第
    168 條、第47條。
六、協商判決除有刑事訴訟法第455 條之4 第1 項第1 款於本訊
    問程序終結前，被告撤銷協商合意或檢察官撤回協商聲請者
    ；第2 款被告協商之意思非出於自由意志者；第4 款被告所
    犯之罪非第455 條之2 第1 項所定得以協商判決者；第6 款
    被告有其他較重之裁判上一罪之犯罪事實者；第7 款法院認
    應諭知免刑或免訴、不受理者情形之一，及違反同條第2 項
    「法院應於協商合意範圍內為判決；法院為協商判決所科之
    刑，以宣告緩刑或二年以下有期徒刑、拘役或罰金為限」之
    規定者外，不得上訴。
七、如有前述例外得上訴之情形，又不服本件判決，得自收受判
    決送達之日起10日內，向本院提出上訴書狀，上訴於第二審
    法院。
中    華    民    國    95    年    10    月    25    日
                  臺灣桃園地方法院刑事第七庭
                        法  官  賴淑美
以上正本證明與原本無異。
                        書記官  陳育君
中    華    民    國    95    年    10    月    25    日
附錄本件論罪科刑法條：
刑法第168條：
於執行審判職務之公署審判時或於檢察官偵查時，證人、鑑定人
、通譯於案情有重要關係之事項，供前或供後具結，而為虛偽陳
述者，處七年以下有期徒刑。


司法院資訊處製作；財團法人民間司法改革基金會備份。
